臺灣士林地方法院民事簡易判決　　　 110年度士簡字第1114號
原　　　告　陳萬添　
訴訟代理人　謝文倩律師
　　　　　　孫碩駿律師
被　　　告　陳凌鋒　
上列當事人間清償借款事件，於中華民國110 年9 月10日言詞辯
論終結，本院判決如下：
    主  文
原告之訴及假執行之聲請均駁回。
訴訟費用新臺幣貳仟陸佰伍拾元由原告負擔。
    事實及理由要領
一、原告起訴主張：被告前於民國109 年3 月3 日向伊借款新臺
    幣（下同）25萬元，伊於當日即直接自址設臺北市○○區○
    ○路0 段000 號8 樓內之保險櫃取出25萬元現金交付被告，
    被告亦於109 年3 月10日簽立借據乙紙（下稱系爭借據）交
    付原告為執。兩造雖未約定還款期限，惟伊已於110 年4 月
    12 日 寄發存證信函予被告，言明被告應於函到翌日1 個月
    內（即110 年5 月13日）前還款。詎被告屆期仍未為清償，
    屢經催索，未予置理。為此，爰依消費借貸法律關係提起本
    件訴訟等語；並聲明：被告應給付原告25萬元，及自110 年
    5 月14日起至清償日止，按年息百分之5 計算之利息。
二、被告則以：伊不否認系爭借據其上伊之簽名為真正，但伊並
    未收受原告交付之25萬元現金借款。系爭借據係伊簽名於其
    上後，即放在自己的辦公室，本件應該是原告擅自至伊辦公
    室將系爭借據取走等語，資以抗辯；並聲明求為駁回原告之
    訴。
三、得心證之理由：
（一）按稱消費借貸者，謂當事人一方移轉金錢或其他代替物之
      所有權於他方，而約定他方以種類、品質、數量相同之物
      返還之契約，民法第474 條第1 項定有明文。是以消費借
      貸，係屬要物契約，除須當事人間借貸意思表示相互一致
      ，尚須出借人交付金錢或其他代替物，以移轉所有權於他
      方，始能成立。次按當事人主張有利於己之事實者，就其
      事實有舉證之責任，民事訴訟法第277 條前段定有明文，
      故主張權利存在之人，就其權利構成要件事實負有舉證之
      責。又民事訴訟如係由原告主張權利者，應先由原告負舉
      證之責，若原告先不能舉證，以證實自己主張之事實為真
      實，則被告就其抗辯事實即令不能舉證，或其所舉證據尚
      有疵累，亦應駁回原告之請求（最高法院17年上字第917
      號判例參照）。
（二）原告主張被告於109 年3 月3 日向伊借款25萬元，伊於當
      日即將該25萬元借款，以現金如數交付被告，兩造未約定
      還款期限，但伊已於110 年4 月12日催告被告應於110 年
      5 月13日前還款，屆期被告未為清償，現仍積欠25萬元未
      返還等情，既為被告所否認，揆諸前揭說明，自應由原告
      就兩造間有成立該25萬元消費借貸契約，及原告已將該等
      借款交付被告收受之事實負舉證責任。原告既陳稱交付該
      25萬元現金借款當時僅有兩造在場，復未提出借款提領紀
      錄、匯款資料或足資證明被告已簽收該等借款之相關證據
      供本院參酌，是本件並無證據可資證明原告確已將系爭款
      項如數交付被告收受，實難僅憑原告提出之系爭借據率爾
      認定原告主張兩造間成立消費借貸關係，及其已將系爭借
      款如數交付被告收受等節為真實。
四、綜上，本件原告既未能舉證證明兩造間有消費借貸關係存在
    。從而，原告請求被告應給付原告25萬元，及自110 年5 月
    14日起至清償日止，按年息百分之5 計算之利息，為無理由
    ，應予駁回。
五、本件判決基礎已臻明確，兩造其餘攻擊防禦方法，核不影響
    判決結果，爰不予一一論述，併此敘明。
六、本件係就民事訴訟法第427 條第1 項適用簡易程序所為原告
    敗訴之判決，依職權確定訴訟費用額為2,650 元（第一審裁
    判費），應由原告負擔。
中    華    民    國   110    年    9     月    17    日
                  士林簡易庭法  官  張明儀
以上正本係照原本作成。
如不服本判決，應於送達後20日內，向本院提出上訴狀並表明上
訴理由，如於本判決宣示後送達前提起上訴者，應於判決送達後
20日內補提上訴理由書（須附繕本）。
中    華    民    國   110    年    9     月    17    日
                            書記官  劉彥婷